臺灣臺中地方法院民事判決　96年度訴字第1978號
　原　　　告　宏威公寓大廈管理維護股份有限公司
　法定代理人　甲○○
　被　　　告　乙○○
上當事人間因刑事附帶民事訴訟請求損害賠償事件，經本院刑事
庭移送前來，經本院於民國96年8月10日言詞辯論終結，判決如
下：
    主    文
被告應給付原告新臺幣柒拾陸萬捌仟陸佰壹拾元，及自民國96年
1月25日起至清償日止，按年息百分之5計算之利息。
訴訟費用由被告負擔。
本判決於原告以新臺幣貳拾伍萬柒仟元為被告供擔保後，得假執
行；但被告以新臺幣柒拾陸萬捌仟陸佰壹拾元為原告供擔保後，
得免為假執行。
    事實及理由
甲、程序方面：
    按訴狀送達後，原告不得將原訴變更或追加。但擴張或減縮
    應受判決事項之聲明者，不在此限。民事訴訟法第255條第1
    項第3款定有明文。本件原告提起本訴原聲明請求：「1.被
    告應給付原告新臺幣（下同）1,249,529元及自起訴狀繕本
    送達翌日起至清償日止，按年息5%計算之利息。2.原告願供
    擔保請准宣告假執行。」嗣於民國（下同）96年8月10日言
    詞辯論期日當庭減縮訴之聲明為768,610元，依前開說明，
    應予准許。
乙、實體方面：
壹、原告起訴主張：被告自90年1月1日起至95年8月25日止，受
    僱於原告公司，被派駐至位於臺中市○○區○○路2段346
    巷25弄10號之「皇家廣場社區」（下稱系爭社區），擔任社
    區總幹事一職，負責社區事務處理，為原告公司代收住戶管
    理費用、住戶裝潢保證金以及代為支付工程款、清潔費、電
    梯維修費、服務費、車位規劃費，且管領社區零用周轉金等
    相關款項之事宜。詎被告自95年7月間某日起至95年8月25
    日止，因個人財務問題，多次利用其為原告公司管理系爭社
    區時，將其代收之住戶管理費126,361元、外牆防漏工程款
    39萬元、住戶裝潢保證金5萬元、應代為支付之清潔費7萬元
    、電梯維修費4萬元、車位規劃費39,610元、國霖公司服務
    費45,000元、社區零用周轉金7,639元，共計768,610元，予
    以侵占入己挪為他用，業經本院95年度易字第3804號刑事判
    決有期徒刑8個月。爰依侵權行為之法律關係，請求被告返
    還768,610元等語。並聲明：
    1.被告應給付原告768,610元，及自起訴狀繕本送達翌日起
      至清償日止，按年息5%計算之利息。
    2.原告願供擔保請准宣告假執行。
貳、被告則以：刑事部分不爭執，已撤回上訴，另對原告之主張
    不爭執，惟原告只有在刑事告訴時才將被告加入勞健保，被
    告與原告間並無直接關係，原告提起本訴並不合理。系爭社
    區之合約或款項都係經由社區直接審核蓋章後再委任被告支
    付匯款，並未透過原告支付任何款項。本件原告請求768,61
    0元款項的一半，係因廠商有困難，被告在當月未結帳前，
    先借給廠商周轉，原告與被告達成協議，被告答應先拿出土
    地設定抵押權，暫時承擔一切，並簽下切結書，將社區事務
    交接清楚，原告卻在被告交接完後，限被告3天內拿出30萬
    元，違反原先協議，被告一時無法拿回借出去的錢，且廠商
    現今也否認該筆借款，如今原告又付了39萬元予廠商，此部
    分又要被告承受，非常不合理。原告明知部分款項，如清潔
    費、電梯費、機電等，係被告與廠商間之約定，另有部分，
    如零用金、管理費等也尚未結帳，並非未付款，卻與廠商聯
    合向被告催討，95年8月份之薪水33,200元亦遭扣留未發給
    被告等語置辯。並聲明：
    1.駁回原告之訴及假執行之聲請。
    2.如受不利判決，願供擔保請准宣告免為假執行。
參、得心證之理由：
一、原告主張之事實，業據其提出與所述情節相符之侵占款項明
    細影本一份為證，而被告確因涉犯本件業務侵占罪行，經本
    院刑事庭審理判決，處有期徒刑捌月，上訴後經撤回上訴而
    確定乙節，亦經本院依職權調取本院95年度易字第3804號業
    務侵占案件刑事全卷查閱屬實，有該案刑事判決書一份附卷
    可稽，即被告就於本院言詞辯論期日當庭亦自承對刑事部分
    不爭執，已撤回上訴，另對原告之主張，亦不爭執，是經本
    院綜上各情，認原告主張被告侵權行為之事實，應堪採信為
    真實。至被告雖執前詞為辯，然觀其所辯情節，均無礙於其
    業有侵權行為不法事實之認定，其上開所辯，洵無足採，本
    件仍應以原告之主張較可採信為真實。
二、按因故意或過失，不法侵害他人之權利者，負損害賠償責任
    ，民法第184條第1項前段定有明文。本件被告多次利用其為
    原告公司管理系爭社區時，將其代收之住戶管理費126,361
    元、外牆防漏工程款39萬元、住戶裝潢保證金5萬元、應代
    為支付之清潔費7萬元、電梯維修費4萬元、車位規劃費39,
    610元、國霖公司服務費45,000元、社區零用周轉金7,639元
    ，共計768,610元，予以侵占入己挪為他用，所為業務侵占
    之不法行為，致原告受有損害之事實既經確定，則原告主張
    依侵權行為之法律關係，請求被告賠償原告768,610 元，即
    為有理由，應予准許。又原告併請求自起訴狀繕本送達翌日
    即96年1月25日起至清償日止，按法定利率年息百分之5計算
    之遲延利息，核無不合，併予准許，爰為判決如主文第一項
    所示。
三、本件事證已臻明確，兩造其餘之攻擊防禦方法無逐一論述之
    必要，附此敘明。
肆、假執行之宣告：
    兩造陳明願供擔保，聲請宣告假執行或免為假執行，經核無
    不合，爰分別酌定相當擔保金額准許之。
伍、訴訟費用負擔之依據：民事訴訟法第78條。
中　　華　　民　　國　　96　　年　　9　　月　　7　　日
                  民事第二庭    法  官  呂明坤
正本係照原本作成。
如對本判決上訴，須於判決送達後20日內向本院提出上訴狀。
中　　華　　民　　國　　96　　年　　9　　月　　7　　日
                                書記官  吳慕先
